台灣台中地方法院刑事判決　　　　　　　　九十一年度中簡上字第二一七號
　　上訴人即被告　戊○○
右上訴人因恐嚇等案件，不服本院台中簡易庭九十一年度中簡字第五五九號中華民國
九十一年四月二十四日第一審判決（聲請簡易判決處刑書案號：台灣台中地方法院檢
察署九十一年度偵字第四二六六號），提起上訴，本院管轄之第二審合議庭判決如左
：
    主      文
上訴駁回。
    事      實
一、戊○○於民國九十年十二月二十日上午九時三十分許，在台中市○○區○○路二
    五三巷三號（聲請簡易判決處刑書誤載為十二號）其住處前，台中市政府工務局
    拆除隊拆除人員正欲執行拆除乙○○裝設位於同巷十二號住處頂樓之通訊基地台
    時，因對乙○○在住處頂樓裝設通訊基地台及前細故報警之事甚為不滿，竟向乙
    ○○公然辱及以加害生命、身體之事恐嚇稱：「幹你娘，我老歸老，若給人幹
    ，就不要報警，幹你娘，若要相殺，要相殺，拆完約一個時間，幹你娘的臭小子
    ，在那裡囂張，出外人要來這裡欺負全庄頭，幹你娘，憨面。你再裝，可能會倒
    在地上。（以上均台語）」等語，使乙○○心生畏懼，致生危害於安全。
二、案經乙○○訴由台中市警察局第五分局報請台灣台中地方法院檢察署檢察官偵查
    後聲請以簡易判決處刑。
    理      由
一、訊之上訴人即被告戊○○（下稱被告）固坦承於右揭時間有言前開所述之語，然
    矢口否認有何公然侮辱及恐嚇之犯行，辯稱：當時伊係在伊住處圍有鐵欄杆之庭
    院內向台中市政府工務局拆除隊拆除人員講的，其目的在抒發伊內心情緒，而當
    時乙○○不在現場，並未對乙○○有公然侮辱及恐嚇行為，且伊講前開所述的話
    ，其內容均屬口頭禪性質，依一般人客觀見解應尚未達於公然侮辱及恐嚇之程度
    云云。惟查被告於右揭時地，如何對在場之乙○○公然辱及恐嚇前開所述之語
    ，使乙○○心生畏懼等情，業據告訴人乙○○迭於警訊、偵查中及本院審理時指
    訴綦詳，並經證人即當時在場之遠傳電信職員丁○○結證屬實，復有告訴人提出
    之錄音帶乙捲及現場照片三張附卷足憑；而該捲錄音帶，經本院當庭播放結果，
    被告確有言前開所述之語，亦有勘驗筆錄附卷可按；且依被告於右揭時地講前開
    所述之語觀之，其內容即屬公然侮辱（「幹你娘」）及以加害生命、身體之事恐
    嚇（「要相殺」、「你再裝，可能會倒在地上」）告訴人之構成要件行為，自難
    認係口頭禪之性質，又其中稱：「你再裝，可能會倒在地上」，可知係對告訴人
    所言，否則若係對拆除人員所講，應稱：「他再裝，可能會倒在地上」，方屬合
    理；參以被告住處與告訴人住處互為斜對面，相距約十二．五公尺，有現場照片
    附卷可稽，而當日係台中市政府工務局拆除隊拆除人員欲執行拆除告訴人裝設在
    住處頂樓之通訊基地台，衡情拆除人員應係在告訴人住處內或住處前與告訴人及
    基地台業者商討如何拆除通訊基地台以利執行，則拆除人員豈有無故在被告住處
    前聽聞無關於已而由被告在其住處庭院內對之講前開所述之語之理，亦與常情有
    違，顯見告訴人之指訴，應足採信。至於被告舉證人李佳璋證稱：當時伊未在現
    場等語，證人丙○、廖昌容均證稱：當時伊有在現場，但未聽到被告有講前開所
    述的話或被告是否有講前開所述的話不清楚等語，另證人即台中市政府工務局拆
    除隊技士甲○○亦證稱：當時伊專心在處理公務，被告是否有講前開所述的話，
    伊不清楚等語，均不足為被告有利之認定。是被告上開所辯，無非係事後卸責之
    詞，不足採信，事證明確，其犯行堪以認定。
二、核被告所為，係犯刑法第三百零九條第一項之公然侮辱人罪及同法第三百零五條
    之以加害生命、身體之事，恐嚇他人致生危害於安全罪。又被告同時地以一行為
    觸犯上開二罪名，係屬想像競合犯，依刑法第五十五條規定應從一重依恐嚇危害
    安全罪處斷。原審因而適用刑法第三百零五條、第三百零九條第一項、第五十五
    條、第四十一條第一項前段、罰金罰鍰提高標準條例第一條前段、第二條，逕以
    簡易判決處刑，量處被告拘役二十日，如易科罰金，以三百元折算一日，經核其
    認事用法，均無違誤，量刑亦稱妥適，被告上訴意旨猶執陳詞否認犯罪，而指摘
    原判決不當，為無理由，應予駁由。
三、據上論斷，應依刑事訴訟法第四百五十五條之一第三項、第三百六十八條，判決
    如主文。
中      華      民      國    九十一    年      九      月    二十五    日
                                台灣台中地方法院刑事第三庭
                                  審判長法官  劉  錫  賢
                                        法官  黃  松  竹
                                        法官  朱  光  國
右正本證明與原本無異。
不得上訴。
                                        書記官
中      華      民      國    九十一    年      九      月    二十六    日
刑法第三百零五條
(恐嚇危害安全罪)
以加害生命、身體、自由、名譽、財產之事，恐嚇他人致生危害於安全者，處二年以
下有期徒刑、拘役或三百元以下罰金。
刑法第三百零九條
(公然侮辱罪)
公然侮辱人者，處拘役或三百元以下罰金。
以強暴犯前項之罪者，處一年以下有期徒刑、拘役或五百元以下罰金。
                                                                        Ａ
